臺灣臺南地方法院刑事判決
111年度易字第474號
公  訴  人  臺灣臺南地方檢察署檢察官
被      告  翁士傑




上列被告因恐嚇案件，經檢察官提起公訴（111年度調偵字第807
號），本院判決如下：
    主  文
翁士傑犯恐嚇危害安全罪，處拘役參拾日，如易科罰金，以新臺
幣壹仟元折算壹日。
扣案之辣椒噴霧槍壹支沒收。
    事  實
一、翁士傑於民國110年12月5日21時許，在址設臺南市○○區○○路
    0段000號之中油加油站公共廁所，因對同在上開公共廁所之
    張凱崴有所不滿，竟基於恐嚇危害安全之犯意，掏出隨身攜
    帶外觀極似真實槍枝之辣椒噴霧槍，指向張凱崴並出言恫嚇
    ：「你是在看什麼」等語，致張凱崴因而心生畏懼，立即自
    男廁逃出並躲入隔壁女廁內。
二、案經張凱崴訴由臺南市政府警察局第二分局報告臺灣臺南地
    方檢察署檢察官偵查起訴。 
    理  由
一、本案以下所引用具傳聞證據性質之供述證據，被告翁士傑、
    檢察官於本院言詞辯論終結前均未爭執其證據能力，且本院
    審酌前開證據作成時之情況及證據取得過程等節，並無非出
    於任意性、不正取供或其他違法不當情事，且客觀上亦無顯
    不可信之情況，復經本院於審判期日就上開證據依法進行調
    查、辯論，是依刑事訴訟法第159條之5規定，均有證據能力
    。又本案以下所引用具非供述證據性質之證據資料，均無違
    反法定程序取得之情形，依刑事訴訟法第158條之4規定之反
    面解釋，均應有證據能力。
二、訊據被告固坦承有於上開時、地，掏出隨身攜帶之辣椒噴霧
    槍並指向張凱崴，惟矢口否認有何恐嚇之犯行，並辯稱：我
    沒有恐嚇張凱崴，也沒有口出惡言，我是在上廁所，張凱崴
    一直跟著我，我問他為何不上廁所一直跟著我，我才會拿出
    辣椒噴霧槍防身，我是基於保護自己的意思云云。經查：
(一)證人張凱崴於警詢時證稱：我當天騎機車送完餐，便騎車到
    府前路加油站要上廁所，我要進去廁所時，發現被告離小便
    斗很遠，尿到整個地上都是，我想先到外面等他上完廁所，
    被告上完廁所後走出來與我對到眼，一直瞪我到我走進廁所
    ，我進入廁所看到地板都是尿就不想上廁所，我轉身要離開
    廁所時，被告走進廁所，從左側外套內掏出辣椒噴霧槍，跟
    我說你是在看什麼，我嚇壞了就趕緊拔腿跑出廁所，躲進旁
    邊的女廁，被告持槍的行為讓我心生畏懼等語。
(二)被告於本案案發時開車至上開加油站路旁，被告走入男廁，
    張凱崴亦騎車停至上開加油站路旁，並走入男廁後，隨即走
    出至男廁外面，被告隨後亦走出男廁與張凱崴面對面，張凱
    崴隨即走入男廁，被告仍持續轉頭看著張凱崴，且右手伸進
    外套內，並步入男廁內，張凱崴隨即自男廁內逃出，並走進
    隔壁女廁內，被告走出男廁後，持續望向女廁，隨後返回車
    上離去等情，有監視器錄影畫面翻拍照片在卷可參。
(三)證人張凱崴前開證述核與監視器錄影畫面翻拍照片相符，參
    以被告亦不否認其有掏出辣椒噴霧槍並指向張凱崴之舉動，
    亦曾口出我認識你嗎，你為什麼一直看著我等語，顯見證人
    張凱崴所言，尚屬合理可信。
(四)被告雖以前詞辯稱，惟查，被告於本院審理時供稱張凱崴當
    時並無口出威脅言語，亦無傷害被告之舉動，可知當時單純
    至男廁上廁所之張凱崴並未對被告有任何侵犯之言語及行動
    ，復觀以上開過程，被告應係不滿張凱崴之上開對眼及在男
    廁外等候等舉動，而為上開恐嚇行為無訛，故被告辯稱其係
    因自保而掏出辣椒噴霧槍云云，並不可採。
(五)按刑法第305條恐嚇罪所稱以加害生命、身體、自由、名譽
    、財產之事，恐嚇他人者，係指以使人生畏怖心為目的，而
    通知將加惡害之旨於被害人而言；僅以受惡害之通知者心生
    畏懼而有不安全之感覺為已足，不以發生客觀上危害為要件
    。查被告所持辣椒噴霧槍，外觀極似真實槍枝，有現場刑案
    照片、本院搜索票、搜索扣押筆錄及扣押物品目錄表在卷可
    憑，並有辣椒噴霧槍扣案可稽，證人張凱崴於警詢時亦證稱
    ：我很確定是槍枝，當時不只我一個在廁所，他竟然在大庭
    廣眾之下拿出槍枝，有可能傷害到其他人等語，且有前開躲
    入女廁之舉動，可知張凱崴當時亦因而受有驚嚇，擔心自身
    生命、身體安危而躲入女廁內，故被告刻意示出外觀極似真
    實槍枝之辣椒噴霧槍之展示舉動，並口出上開恫嚇言語，確
    已該當恐嚇危害安全之犯行無訛。
(六)綜上所述，被告前開否認犯行所辯，顯係臨訟飾卸之詞，殊
    無可採。本案事證明確，被告犯行洵堪認定，應依法論科。
三、核被告所為，係犯刑法第305條之恐嚇危害安全罪。被告固
    有起訴書所記載之公共危險案判處罪刑及執行情形，惟檢察
    官就被告構成累犯之事實及應加重其刑事項，並未具體指出
    證明之方法，參照最高法院刑事大法庭110年度台上大字第5
    660號裁定意旨，自不得依刑法第47條第1項累犯規定加重其
    刑，僅將被告之前科紀錄列入刑法第57條第5款「犯罪行為
    人之品行」之量刑審酌事由。爰審酌被告前有妨害公務、酒
    醉駕車等案件之罪刑執行紀錄，其與張凱崴已達成調解，其
    否認犯行之犯後態度，及其係高職畢業、目前從事旗魚鬆工
    作、未婚之智識程度、生活狀況等一切情狀，量處如主文所
    示之刑，並諭知易科罰金之折算標準。
四、扣案之辣椒噴霧槍1支，係被告所有，且係供犯前開犯行所
    用之物，依刑法第38條第2項規定沒收。
據上論斷，應依刑事訴訟法第299條第1項前段，判決如主文。
本案經檢察官李政賢偵查起訴，檢察官莊士嶔到庭執行職務。
中　　華　　民　　國　　111 　年　　6 　　月　　6 　　日
　　　　　　　　　刑事第十五庭  法　官　莊政達
以上正本證明與原本無異。
如不服本判決應於收受本判決後20日內向本院提出上訴書狀，並
應敘述具體理由。其未敘述上訴理由者，應於上訴期間屆滿後20
日內向本院補提理由書狀（均須按他造當事人之人數附繕本）「
切勿逕送上級法院」。 
  　　　　　　　　　　　　　　　書記官　歐慧琪
中　　華　　民　　國　　111 　年　　6 　　月　　6 　　日
附錄本案論罪科刑法條：
中華民國刑法第305條
以加害生命、身體、自由、名譽、財產之事恐嚇他人，致生危害
於安全者，處2年以下有期徒刑、拘役或9千元以下罰金。